【裁判字號】    97,訴,228
【裁判日期】    970229
【裁判案由】    違反毒品危害防制條例
【裁判全文】
臺灣彰化地方法院刑事判決               97年度訴字第228號
公  訴  人  臺灣彰化地方法院檢察署檢察官
被      告  甲○○
                      號
上列被告因違反毒品危害防制條例案件，經檢察官提起公訴（96
年度毒偵字第5940號、第5969號），本院裁定以簡式審判程序審
理，判決如下：
    主    文
甲○○施用第一級毒品，累犯，處有期徒刑捌月；又施用第一級
毒品，累犯，處有期徒刑捌月，扣案之塑膠袋貳個均沒收之。應
執行有期徒刑壹年貳月，扣案之塑膠袋貳個均沒收之。
    犯  罪  事  實
一、甲○○其前於民國89年間因施用毒品案件，經臺灣臺中地方
    法院以89年度毒聲字第5186號裁定送勒戒處所觀察、勒戒後
    ，認有繼續施用毒品之傾向，經臺灣臺中地方法院以89年度
    毒聲字第5808號裁定令入戒治處所施以強制戒治，並以90年
    度毒聲字第2107號裁定停止戒治付保護管束，於90年9月23
    日保護管束期滿視為強制戒治執行完畢，經臺灣臺中地方法
    院檢察署檢察官以90年度戒毒偵字第610號為不起訴處分確
    定；又前因施用第一級毒品案件，經本院於93年11月17日以
    93年度訴字第1378號判決，判處有期徒刑8月，經上訴至臺
    灣高等法院臺中分院後，嗣經該院於94年2月14日以93年度
    上訴字第2047號判決，判處有期徒刑9月確定。另因犯竊盜
    案件，經本院於94年3月3日以94年度易字第7號判決，判處
    有期徒刑3月確定；及前因施用第一級毒品及第二級毒品案
    件，經本院於94年12月19日以94年度訴字第1618號判決，判
    處有期徒刑8月及3月，定應執行有期徒刑10月確定，經入監
    執行後，於95年12月6日縮短刑期假釋付保護管束，業於95
    年12月27日因假釋付保護管束期滿未經撤銷，視為徒刑已執
    行完畢。詎仍不知警惕，復分別基於施用第一級毒品海洛因
    之犯意，（一）先於96年10月17日21時許，在其位於彰化縣
    田中鎮○○路○段71巷11號之住處內，以將第一級毒品海洛
    因摻水置入注射針筒內再注射手臂方式，施用第一級毒品海
    洛因一次；（二）又於同年11月19日20時許，在同上址住處
    內，以相同之施用方式，施用第一級毒品海洛因一次。嗣先
    於96年10月18日14時35分許，其接受員警採尿送驗結果，可
    待因及嗎啡均呈陽性反應而查獲。復於96年11月21日16時30
    分許，為警在其前揭住所查獲，並扣得供裝盛海洛因使用之
    塑膠袋2個。
二、案經彰化縣警察局田中分局報請臺灣彰化地方法院檢察署檢
    察官偵查起訴。
    理    由
一、本件被告甲○○所犯係死刑、無期徒刑、最輕本刑為三年以
    上有期徒刑或高等法院管轄第一審案件以外之罪，並於本院
    行準備程序時就被訴事實為有罪之陳述，本院合議庭依前揭
    規定，經評議結果，裁定改由受命法官獨任行簡式審判程序
    ，先予敘明。
二、上揭犯罪事實，業據被告迭於警、偵訊及本院行準備程序、
    審理程序時均坦承不諱，且其於96年10月18日及同年11月21
    日為警查獲時所採取之尿液，經送鑑驗結果，確呈嗎啡及可
    待因陽性反應，此有應受尿液採驗人尿液檢體採集送驗紀錄
    表，及詮昕科技股份有限公司96年10月25日及同年12月6日
    濫用藥物尿液檢驗報告各2紙附卷可稽，復有扣案之塑膠袋2
    個可資佐證，足認被告之自白應與事實相符，洵堪採信。
三、按修正毒品危害防制條例就施用毒品者，僅於「初犯」及「
    五年後再犯」二種情形，有其追訴條件之限制，即須於初犯
    經觀察、勒戒或強制戒治釋放後，五年內均無施用毒品之行
    為，始能認其前所實施之觀察、勒戒或強制戒治已足遮斷毒
    癮，而得於五年後再犯時，再予適用初犯之規定，重行觀察
    、勒戒等程序；倘五年內已經再犯，被依法追訴處罰，縱其
    第3次（或第3次以上）施用毒品之時間在初犯釋放五年以後
    ，即與「五年後再犯」之情形有別，且因已於「五年內再犯
    」，顯見其再犯率甚高，原實施觀察、勒戒或強制戒治，已
    無法收其實效，而無五年戒斷期之存在，自無再經觀察、勒
    戒及強制戒治之必要，應由檢察官逕行起訴，最高法院95年
    度台非字第59號判決、95年度台非字第65號判決及95年度第
    7 次刑事庭會議決定足供參照。本件被告曾因施用毒品案件
    ，經送執行觀察、勒戒後，因認有繼續施用毒品傾向，再經
    臺灣臺中地方法院裁定令入戒治處所施以強制戒治，業於90
    年9月23日強制戒治執行完畢釋放，詎其於5年內復因施用第
    一級毒品案件，經本院於93年11月17日，以93年度訴字第13
    78號判處有期徒刑8月，經上訴至臺灣高等法院臺中分院後
    ，嗣經該院於94年2月14日，以93年度上訴字第2047號判處
    有期徒刑9月確定；又因施用第一級毒品及第二級毒品案件
    ，經本院於94年12月19日以94年度訴字第1618號判決，判處
    有期徒刑8月及3月，應執行有期徒刑10月確定，有臺灣彰化
    地方法院檢察署刑案資料查註紀錄表及臺灣高等法院被告前
    案紀錄表各一份附卷可稽；是被告本件於96年間再次施用毒
    品海落因之犯行，即與觀察、勒戒或強制戒治執行完畢釋放
    後5年後再犯施用毒品罪之情形有別，本件自應依法論科。
四、按海洛因係毒品危害防制條例所定之第一級毒品，不得非法
    施用。核被告甲○○所為，均係犯毒品危害防制條例第10條
    第1項之施用第一級毒品罪。被告為施用毒品而持有第一級
    毒品，其持有之低度行為應為施用之高度行為所吸收，均不
    另論罪。被告二次施用毒品犯行，犯意各別、行為互異，應
    分論併罰。又被告前有如犯罪事實欄所載之前科，有臺灣彰
    化地方法院檢察署刑案資料查註紀錄表及臺灣高等法院被告
    前案紀錄表各一份附卷可稽，被告於受有期徒刑之執行完畢
    後，五年內故意再犯有期徒刑以上之二罪，均為累犯，均應
    依刑法第47條第1項規定，加重其刑。爰審酌被告曾犯施用
    毒品罪前科，猶再施用毒品，惟其對他人權益之侵害仍屬有
    限，於警、偵訊中及本院行準備程序與審理時均已坦承犯行
    ，暨其施用之情節等一切情狀，分別量處如主文所示之刑，
    並定其應執行之刑。扣案之塑膠袋2個，均係被告所有供施
    用毒品所用之物，業據被告供承在卷，應依刑法第38條第1
    項第2款之規定宣告沒收。
據上論斷，應依刑事訴訟法第273條之1第1項、第299條第1項前
段，毒品危害防制條例第10條第1項，刑法第11條前段、第47條
、第51條第5款、第38條第1項第2款，判決如主文。
本案經檢察官陳茂榮到庭執行職務
中    華    民    國    97    年    2    月    29     日
                  刑事第三庭     法  官  吳俊螢
以上正本證明與原本無異。
如不服本判決，應於判決送達後10日內，向本院提出上訴書狀，
上訴書狀應「敘述具體上訴理由」，並按他造當事人之人數附繕
本。「切勿逕送上級法院」。
中    華    民    國    97    年    2    月    29     日
                                 書記官  林怡吟
附錄本案論罪科刑法條全文：
毒品危害防制條例第十條第一項
施用第一級毒品者，處六月以上五年以下有期徒刑。


司法院資訊處製作；財團法人民間司法改革基金會備份。
